【裁判字號】    97,上訴,3087
【裁判日期】    980212
【裁判案由】    傷害致死等
【裁判全文】
臺灣高等法院刑事判決                97年度上訴字第3087號
上  訴  人  臺灣臺北地方法院檢察署檢察官
上  訴  人
即  被  告  庚○○
選任辯護人  陳志忠律師
            楊佳璋律師
            林慶苗律師
上  訴  人
即  被  告  丑○○
            丁○○
上二人共同
選任辯護人  林慶苗律師
上  訴  人
即  被  告  甲○○
選任辯護人  戴雯琪律師
            官信成律師
上  訴  人
即  被  告  寅○○
選任辯護人  林慶苗律師
上  訴  人
即  被  告  癸○○
            乙○○
                      樓
上二人共同
選任辯護人  蔡明熙律師
上  訴  人
即  被  告  壬○○
選任辯護人  葉海萍律師
被      告  己○○
            丙○○
上二人共同
選任辯護人  蔡明熙律師
上列上訴人因被告等傷害致死等案件，不服臺灣臺北地方法院
97年度訴字第63號，中華民國97年5月30日第一審判決（起訴案
號：臺灣臺北地方法院檢察署94年度偵字第15256號），提起上
訴，本院判決如下：
    主  文
原判決關於庚○○、丑○○、丁○○、甲○○、寅○○、癸○○
、壬○○、乙○○部分均撤銷。
庚○○、丑○○、丁○○、甲○○、寅○○、癸○○、壬○○、
乙○○共同傷害人之身體，因而致人於死，庚○○處有期徒刑柒
年陸月；丑○○、丁○○、甲○○、寅○○、癸○○、壬○○，
各處有期徒刑柒年。乙○○處有期徒刑陸年拾月。
其他上訴駁回。
    事  實
一、庚○○、丑○○、丁○○分係臺北東安宮管理委員會（下稱
    東安宮管委會）主任委員、副主任委員、總幹事，甲○○、
    、癸○○俱為東安宮管委會委員，寅○○、壬○○、乙○○
    均係東安宮信徒。緣東安宮管委會全體委員前於民國67年11
    月16日集資購買如附表所示之土地3筆，並依時任主任委員
    林阿陽之建議，借名登記於其表弟子○○名下，嗣林阿陽於
    92 年4月間，擅以如附表所示編號一之土地設定最高限額新
    臺幣（下同）15,000,000元之抵押權予李鑫淼，作為借款
    12,000,000元之擔保，並朋分2,000,000元予子○○，嗣經
    東安宮管委會發覺，數度要求林阿陽、子○○清償債務，塗
    銷抵押權登記，因未獲置理，乃提出刑事告訴，並邀林阿陽
    、子○○共同協調解決此廟產糾紛。
二、於94年5月24日下午6時許，癸○○、壬○○及一真實姓名年
    籍不詳之成年男子一同駕車至子○○位於臺北縣三重市○○○路156巷29號5樓住處，搭載林阿陽、子○○同往臺北市○○區○○路259巷40號東安宮協商，庚○○、丑○○、丁○○、甲○○、癸○○、寅○○、壬○○、乙○○（下稱庚○○等8人）為迫使林阿陽、子○○籌措款項塗銷如附表一所
    示土地上之鉅額抵押權，並配合辦理土地移轉登記，竟與真
    實姓名年籍不詳之成年男子數人，共同基於妨害自由之犯意
    聯絡，將之拘禁在東安宮2樓辦公室內，共同以此方式剝奪
    林阿陽、子○○之行動自由，並持榔頭威嚇2人，且以掌摑
    或喝令舉手半蹲，或雙手平舉，一腳抬起等處罰方式，逼問
    林阿陽12,000,000元借款之去向，子○○見狀心生恐懼，為
    求脫身，乃應允歸還林阿陽所朋分該借款中之2,000,000元
    ，並配合辦理印鑑證明及戶籍謄本，惟庚○○等8人仍不讓
    其離去。於同年月25日上午8時許，壬○○及一真實姓名年
    籍不詳之成年男子，與子○○同返上址住處拿取存摺及印鑑
    章，子○○乃告知其配偶黃錦雲，要將林阿陽所給付之
    2,000,000元全數提領交還東安宮，黃錦雲取出郵局存摺及
    印鑑章後，該成年男子即令黃錦雲至三重郵局領款，並由其
    開車搭載前往，同時壬○○則駕車押送子○○至淡水戶政事
    務所辦理印鑑證明及戶籍謄本，而使子○○、黃錦雲行無義
    務之事，嗣黃錦雲將提領之2,000,000元交付該成年男子，
    子○○亦辦妥印鑑證明及戶籍謄本後，子○○夫婦旋遭壬○○及該成年男子強載至東安宮，並於同日上午11時許抵達東
    安宮後，即遭拘禁於該處；另庚○○、丑○○、癸○○則於
    同日上午9時許，駕車強押林阿陽返回臺北縣三重市○○○
    路19號9樓之7住處拿取資料，同赴淡水戶政事務所辦理印鑑
    證明，而使林阿陽行無義務之事，再於同日中午12時許，將
    之押回東安宮繼續拘禁，並由癸○○、壬○○等人輪流看守
    。因子○○業已交出林阿陽所朋分之款項，並辦妥土地移轉
    登記所需之印鑑證明及戶籍謄本，子○○夫婦始於同日下午
    4時許，獲准離開東安宮而回復行動自由。
三、庚○○等8人與上開真實姓名年籍不詳之成年男子數人，見
    林阿陽既無法清楚交代其餘10,000,000元借款之流向，又未
    能積極籌款清償債務，愈發惱怒，主觀上雖無毆打林阿陽致
    死之故意，然客觀上可預見林阿陽年已64歲，若毆打其身體
    成傷，將可能因潛在疾病或身體較差而導致死亡之結果，竟
    仍另共同基於普通傷害之犯意聯絡，於同年月25日下午至同
    年月30日間，以罰跪、拳打腳踢其面部、身體或四肢，及以
    粗木條毆擊其臀部之方式，接續痛毆林阿陽，致林阿陽受有
    鼻樑及兩旁一處拳頭大小挫傷、右乳頭外下方及左乳外方片
    狀挫傷、上唇內面裂傷、上腹及腹中央20×18公分一大片挫
    傷、腹部右面5個小擦傷排成一列、兩手上臂近手肘處挫傷
    、兩大腿小腿前面及膝部多處大小不同之挫擦傷、腳背數處
    小擦傷、右大腿後方及臀部數處擦傷，及臀部兩邊各有1條
    橫走的11×5公分及13×5公分鈍器傷等傷害，庚○○於同年
    月30日晚間業發覺林阿陽因受傷而出現癱坐斜躺、右手抖動
    、不能行走、言語等重症病癥，猶未將之送醫處理外傷傷口
    及檢查病因，甲○○於同年月31日上午，見林阿陽身體不適
    ，倒臥在地，亦未立即為之延醫診治，乃撥打電話將此事告
    知總幹事王金頂，詎王金頂亦未交代立即送醫，反而要求甲○○撥打電話報告主任委員庚○○，庚○○得知林阿陽臥病
    後，唯恐其等妨害自由及傷害犯行遭發覺，竟親自駕車載送
    林阿陽至其所熟識，位於臺北縣新店市○○路○段32號之雙
    城診所，一連3日交代吳有豐醫師施打營養針，餘則不必處
    理，而任由其傷口潰爛，且由寅○○、乙○○等人輪流在旁
    看管，並由寅○○負責於每日晚間前往雙城診所結清醫藥費
    後押回東安宮，於同年6月3日凌晨3時許，甲○○在東安宮
    內見林阿陽昏迷在地，一動不動，驚覺有異，遂立即撥打電
    話呼叫救護車，就近載往西園醫院急救，惟林阿陽因身受多
    處鈍器傷，促使原來潛在之冠狀動脈硬化性心臟病發生心肌
    缺血，經急救無效而死亡。嗣庚○○、乙○○在有偵查犯罪
    職權之機關尚不知其等犯罪之前，主動至臺北市警察局萬華
    分局自首犯罪，而接受裁判，始悉上情。
四、案經庚○○、乙○○自首及臺北市政府警察局萬華分局報請
    臺灣臺北地方法院檢察署檢察官偵查起訴。
    理  由
甲、有罪部分：
壹、證據能力方面：
一、按得為證據之被告以外之人於偵查中所為之陳述，因其陳述
    未經被告詰問，應認屬於未經合法調查之證據，並非無證據
    能力，而禁止證據使用。此項詰問權之欠缺，非不得於審判
    中由被告行使以補正，而完足為經合法調查之證據（最高法
    院96年度台上字第4064號判決參照）。證人吳有豐醫師於檢
    察官偵查中之證詞業經具結，有證人結文附卷可稽（見臺灣
    臺北地方法院檢察署94年度相字第412號相驗卷第59頁至第
    63頁），並經本院於審理時傳喚進行交互詰問，參諸上述說
    明，其於檢察官偵查中之證詞，自得作為證據。
二、次按被告以外之人於審判外之言詞或書面陳述，除法律有規
    定者外，不得作為證據，刑事訴訟法第159條第1項固有明文
    ；惟被告以外之人於審判外之陳述，雖不符刑事訴訟法第
    159條之1至第159條之4之規定，而經當事人於審判程序同意
    作為證據，法院審酌該言詞陳述或書面陳述作成時之情況，
    認為適當者，亦得為證據。當事人、代理人或辯護人於法院
    調查證據時，知有第159條第1項不得為證據之情形，而未於
    言詞辯論終結前聲明異議者，視為有前項之同意，同法第
    159條之5亦有明文。當事人對於原審所據以判斷依據之臺灣
    臺北地方法院檢察署驗斷書、解剖筆錄、相驗屍體證明書，
    並未於言詞辯論終結前就該證據聲明異議，且該書面陳述，
    乃檢察官指揮檢察事務官會同檢驗員到場相驗後所製作，適
    為本案之證據，揆諸前揭規定，自得作為證據。
三、其餘資以認定本案犯罪事實之非供述證據（詳後述），亦查
    無違反法定程序取得之情形，依刑事訴訟法第158條之4反面
    規定，應具證據能力。
貳、實體方面：
一、訊據被告庚○○等八人就其等分係東安宮管委會主任委員、
    副主任委員、總幹事、委員及信徒，被害人林阿陽、子○○
    因與東安宮間有廟產糾紛，被告癸○○乃於94年5月24日下
    午6時許，駕車前往子○○住處，搭載林阿陽、子○○至東
    安宮協商解決，是日庚○○等8人均在東安宮，被告乙○○
    於是時並因一時氣憤，曾動手掌摑林阿陽，於翌日上午，被
    告庚○○、丑○○、癸○○與林阿陽同至其住處拿取資料後
    ，至淡水戶政事務所辦理印鑑證明，並同返東安宮，被告壬○○則與真實姓名年籍不詳之成年男子，於同日上午，與子
    ○○返回住處，並由該成年男子陪同子○○之配偶黃錦雲至
    郵局提領現金2,000,000元，被告壬○○則與子○○同至淡
    水戶政事務所辦理印鑑證明及戶籍謄本後，均前往東安宮，
    子○○夫婦於同日下午4時許離去，林阿陽則繼續留在東安
    宮，嗣於同年月31日，被告甲○○發覺林阿陽身體狀況不佳
    ，乃撥打電話告知被告丁○○、庚○○，被告庚○○遂駕車
    搭載林阿陽至新店雙城診所就醫，其後2日，林阿陽均至雙
    城診所就醫，於同年月3日上午3時許，被告甲○○在東安宮
    內發現林阿陽昏迷，乃撥打電話呼叫救護車送至西園醫院急
    救無效而死亡等事實，惟均矢口否認有何剝奪他人行動自由
    及傷害致人於死犯行；被告庚○○辯稱：伊為東安宮管委會
    主任委員，因林阿陽勾結子○○，謊稱東安宮信徒集資購買
    如附表所示土地之所有權狀遺失，申請補發，於取得新所有
    權狀後，由林阿陽持向他人抵押借款12,000,000元，並分
    2,000,000元予子○○，東安宮管委會因而委請委員陳街對
    林阿陽、子○○提出偽造文書、背信等刑事告訴。94年5月
    24日下午6時許，係林阿陽與子○○約被告癸○○在子○○
    住處樓下見面，隨即偕同被告癸○○赴東安宮討論償還上開
    土地貸款事宜，斯時適值廟裡舉辦法會，前來祭拜之委員及
    信徒眾多，伊忙於法會之事進進出出，並未全程參與償還債
    務之討論事宜，林阿陽、子○○侵吞土地貸款之事，熱心之
    信徒與委員一起勸諭渠等應償還款項，並無施加暴力，且林
    阿陽停留東安宮期間，亦與委員及信徒一同喝酒、用餐或泡
    茶，無人限制其行動自由；林阿陽受傷後，因其曾任東安宮
    管委會主任委員，又犯侵吞廟產醜聞，基於顏面問題，不便
    在附近醫院就醫，始由伊介紹至新店雙城診所就診云云。被
    告丑○○辯稱：伊年近80歲，為東安宮管委會副主任委員，
    擔任委員亦已40年之久，伊與林阿陽擔任委員共事20餘年，2
    人交情甚篤，林阿陽此次侵吞廟產鑄下大錯，在東安宮討論
    償債事宜時，伊僅曾於94年5月24日晚上勸告林阿陽應妥適解
    決，未久即離去，次日林阿陽表示願返家拿取資料辦理印鑑
    證明，因林阿陽與伊素有私交，情商伊陪同至其住處，其行
    動自由並未遭剝奪；林阿陽停留東安宮期間，係因侵吞土地
    貸款自覺良心不安，而在三樓神像前跪拜懺悔，且是時適值
    廟裡舉辦法會，前來祭拜信徒甚多，其不可能在廟內公然被
    傷害或妨害行動自由云云。被告丁○○辯稱：林阿陽、子○○係事先與被告癸○○有約，始於94年5月24日晚上7時許前
    來東安宮；伊為東安宮管委會總幹事，當時廟裡舉辦法會，
    舉凡祭拜供品、茶水、用餐等大小事宜均由伊負責張羅，伊
    並未全程參與林阿陽、子○○償還債務之協商。林阿陽以偽
    造文書手段侵吞廟產，自覺無顏面對全體信徒，而主動在廟
    裡三樓神像前跪拜懺悔，伊並未施以凌虐或剝奪其行動自由
    ；94年5月31日，被告甲○○偶然發覺林阿陽身體不適，而打
    電話通報伊，伊聞訊請被告甲○○向被告庚○○報告，此乃
    職務上正常之反應方式，尚難憑此推論伊涉及對林阿陽傷害
    或妨害自由行為云云。被告甲○○辯稱：伊為東安宮管委會
    財務委員，94年5月24日晚上，林阿陽、子○○抵達東安宮時
    ，廟裡正舉辦法會，伊忙於支付辦理法會各項開支及收取信
    徒捐獻之香火錢，並未參與林阿陽、子○○還款協商；被告
    林阿陽在東安宮停留期間，因侵吞廟產自覺良心不安，曾在
    三樓神像前跪拜懺悔，在廟裡法會期間眾多信徒進出頻繁，
    不可能公然傷害或剝奪林阿陽之行動自由。林阿陽在東安宮
    常與其他委員、信徒泡茶聊天、喝酒及用餐，其隨身攜帶手
    機可對外聯絡，家人亦知其下落，如有被傷害或妨害自由，
    為何未報警處理；94年5月31日，伊偶然發覺林阿陽身體不適
    ，曾打電話通報總幹事即被告丁○○，伊亦請被告癸○○撥
    打電話請林阿陽家人帶回就醫，奈何其家人未予置理云云。
    被告寅○○辯稱：伊與被告丑○○係父子，因被告丑○○年
    事已高，且擔任東安宮管委員會副主任委員，伊始偶爾陪同
    被告丑○○至東安宮，但關於林阿陽、子○○在東安宮協商
    償還債務事宜，伊並不知情，亦未參與；94年5月31日，伊赴
    東安宮聽信徒說林阿陽身體不適，在被告庚○○介紹之新店
    雙城診所就醫，因伊父與林阿陽頗有私交，遂騎機車前往探
    病，伊抵達雙城診所時，見林阿陽躺在病床上吊點滴，詢問
    護士據告稱並無大礙，即行離去，同日下午3時許及同年6月1
    日，因關懷林阿陽病情，乃再度前往探望，竟遭公訴人指在
    該診所看管林阿陽，實冤枉至極云云。被告癸○○辯稱：1.
    因東安宮管委會查知林阿陽與子○○以東安宮廟產冒貸
    12,000,000元，私自朋分花用，多年來要求林阿陽、子○○
    設法解決，均未遭置理，始提出刑事告訴；伊身為東安宮管
    委會委員，受管委會所託，幫忙協調，並於94年5月24日傍晚
    ，前往子○○住處接林阿陽、子○○回東安宮協調，當晚協
    調尚未結束，伊即先行返家，並未強留渠2人於東安宮；同年
    月24日，東安宮來電要伊陪同林阿陽返家拿資料至淡水辦印
    鑑證明，辦妥後，與林阿陽回東安宮用餐後，伊即離去；同
    年月26日至同年6月2日，伊僅偶爾至東安宮，見廟裡無差事
    ，旋即離開云云。被告壬○○辯稱：伊係東安宮信徒，有代
    書業務之認識，因受東安宮之授權，辦理東安宮在淡水之廟
    產遭冒貸而為返還登記等事宜。94年5月24日晚間，伊至東安
    宮時已9點多，得知隔天上午要陪同子○○辦印鑑證明及領
    2,000,000元還東安宮，就在10點左右先行離去；同年月25日
    上午，有位信徒駕車搭載伊及子○○回家取資料，並載同子
    ○○之配偶黃錦雲到郵局提領2,000,000元返還東安宮，即告
    離去，期間絕無對子○○夫婦施暴或限制自由。同年月26日
    至同年6月2日間，伊鮮少至東安宮，僅於同年月1日到過東安
    宮，見林阿陽從醫院回來，還上前幫忙攙扶云云。被告乙○○辯稱：伊係東安宮信徒，常在東安宮擔任義工，在法會期
    間都在東安宮幫忙打理、打雜。94年5月24日是東安宮舉辦法
    會期間，伊在東安宮打理祭典物品，當天晚上，見東安宮為
    廟產而要求林阿陽、子○○還款解決，子○○已答應隔天領
    錢還2,000,000元，但見林阿陽仍無意返還冒貸之款項，伊見
    狀曾上前規勸林阿陽解決土地冒貸之事，但因林阿陽態度惡
    劣，伊始輕揮林阿陽2巴掌。同年月25日至同年月30日，伊偶
    爾至東安宮幫忙一下即離開。同年6月1日，伊到東安宮，順
    便陪林阿陽去雙城診所，伊亦在該診所醫治手指，並非負責
    看管林阿陽云云。惟經查：
（一）如附表所示之土地3筆，係東安宮管委會全體委員前於67
      年11月16日所集資購買，並依時任主任委員林阿陽之建議
      ，借名登記於其表弟子○○名下，嗣林阿陽於92年4月間
      ，擅以如附表所示編號一土地設定最高限額15,000,000元
      之抵押權予李鑫淼，作為林阿陽借款12,000,000元之擔保
      ，並朋分2,000,000元予子○○，嗣經東安宮管委會發覺
      ，乃數度要求林阿陽、子○○清償債務，塗銷抵押權登記
      ，因未獲置理，乃提出刑事告訴，並於94年5月24日晚間
      ，邀集林阿陽、子○○前往東安宮洽談解決此廟產糾紛等
      事實，有刑事告訴狀及所附之切結書、如附表所示土地之
      登記謄本、異動索引、土地所有權狀、土地登記申請書、
      催告函、本院94年度上易字第1699號刑事判決在卷可稽（
      見臺灣板橋地方法院檢察署93年度發查字第1066號偵查卷
      第4頁至第43頁、原審卷(一)第32至33頁），並為被告庚○○等8人所不否認，此部分事實，至堪認定。
（二）林阿陽、子○○於94年5月24日晚間7時許抵達東安宮後，
      旋為被告庚○○等8人拘禁於東安宮2樓辦公室，其2人非
      但遭榔頭威嚇，且林阿陽尚遭以體罰之方式，逼問借款之
      去向，子○○見狀心生恐懼，為求脫身，乃應允歸還林阿
      陽所朋分該借款中之2,000,000元，並配合辦理印鑑證明
      及戶籍謄本，惟被告庚○○等8人仍不讓其離去等情，有
      下列證人證詞可稽：
    1.證人即被害人子○○於警詢中陳稱：「我與林阿陽是於94
      年5月24日18時許在台北縣三重市○○○路我住家樓下樓
      梯口遭人押走。是因林阿陽座落在淡水北投子段土地貸款
      之事與臺北市○○區○○路259巷40號2樓之「東安宮」有
      糾紛。該土地登記我名下，何時購買我不清楚，是事後林
      阿陽告訴我土地登記在我名下我才知道。當天（同年月24
      日）有2、3人將我2人押上車押至東安宮。我與該宮的人
      都不認識，只知道該宮洪姓主任委員（即被告庚○○）有
      出面向我說該筆土地我有2,000,000元的利潤及登記土地
      之印鑑證明、全戶戶及謄本及印鑑章叫我要交出來，另外
      有聽見對方要向林阿陽索討10,000,000元，我有答應要拿
      2,000,000元、登記土地之印鑑證明、全戶戶及謄本給對
      方，至於印鑑章我沒有答應對方要求。當晚（同年月24日
      ）因該宮在做法事並未動手打我與林阿陽，但約有6、7
      人在場看守不讓我與林阿陽離開至天亮時約剩3、4人在該
      宮看守我2人不讓我們離開，且林阿陽要上廁所時對方都
      會跟在後方。94年5月25日上午7時左右，我先打電話給我
      太太請她先不要出門，後來有人（其中1人事後我才知道
      他叫壬○○）押我上車，尤其中1人開車，壬○○同坐在
      車后座將我從該宮押走至8時許至我處處，後來我叫太太
      黃錦雲拿存款簿及印章一起出去，後來由該男子開車在我
      夫妻2人與壬○○至郵局及戶政事務所（處距離約隔120公
      尺）後，車子就停在郵局門口，由開車之男子帶我太太（
      即黃錦雲）去領款，壬○○則帶我去戶政事務所辦印鑑證
      明、全戶戶籍謄本，至同日（同年月25日）約10時30分左
      右，他2人在將我與我太太（即證人黃錦雲）在至東安宮
      內，到該宮時約11時左右。我太太（即證人黃錦雲）領完
      錢後，在郵局內就將前交給該開車之男子，另印鑑證明、
      全戶戶籍謄本是我辦完後在戶政事務所內交給壬○○。因
      當天（同年月25日）要去提款時該開車之男子告訴我夫妻
      2人說，林阿陽非常惡劣，要我夫妻2人去聽宮內信眾的心
      聲，所以將錢及印鑑證明、全戶戶籍謄本給壬○○他們後
      坐上車就直接將我夫妻2人載至該宮。約至（同年月25日
      ）12時許才見洪姓主委（即被告庚○○）與另2名男子帶
      林阿陽由外面回來，林阿陽回到宮內時，身穿米白色襯衫
      ，卡其色短褲。當天（同年月25日）我夫妻2人約於16時
      許離開，期間我並未遭他們毆打，有見林阿陽回來宮內，
      其中名男子有動手摑打林阿陽1下耳光，另外洪姓主委（
      即庚○○）並向我說要我再拿出6,000,000元來賠償，他
      說林阿陽將土地拿去貸款12,000,000元，要我跟林阿陽各
      拿一半做賠償，我沒答應他的要求。後來對方就叫我夫妻
      2人先到樓下等，要一起去寫協議書，我夫妻等了很久就
      向他們說要先離開，其中1人上樓去請示洪姓主委（即被
      告庚○○）後才讓我們離開。」等語（見15256卷卷一第
      115至122頁）；其於偵查中亦陳稱：「94年5月24日18時
      許，我與林阿陽要回我家到樓下時，癸○○、壬○○2人
      已在我加樓下等我們，他人看見我與林阿陽時，救我我2
      人說上午在地檢署和解不成看要如何處理，林阿陽就告訴
      他2人說就是不是可以到附近的茶室去談，但他人說茶室
      比較複雜，說要我2人與他們去附近的咖啡廳談，然後就
      叫我2人上車，直接開到東安宮。當晚（同年月24日）我
      有對庚○○他們說我願意還給廟裡新台幣2,000,000元並
      願意辦印鑑證明及戶口謄本他們，但庚○○與廟裡的人商
      量後告訴我說不能離開，要等還前並辦好印鑑證明及戶口
      謄本以後才可以離開。他們人多我怕出事所以就留在東安
      宮裡沒有離開。當晚（同年月24日）我看見庚○○與乙○○及另外1位隔天我載回三重住處拿東西之男子3人輪流逼
      問林阿陽，問他10,000,000元到底拿去什麼地方，叫他要
      趕快拿出來還出來。」等語（見15256卷卷一第123至124
      頁）；其於原審審理時結證：94年5月24日傍晚，我下班
      回家，被告癸○○、壬○○及另一名真實姓名年籍不詳之
      成年男子，在我位於臺北縣三重市○○○路156巷29號5樓
      住處樓下等我，當時我約我表哥林阿陽到我家，詢問早上
      刑事背信案件開庭的情形，碰到被告癸○○他們後，他們
      說要談解決廟產土地的事，林阿陽叫我一起去，我就與林
      阿陽搭乘他們的車到東安宮，我與林阿陽在東安宮2樓辦
      公室與他們洽談，當時人很多，主要是談土地貸款的事，
      被告庚○○、乙○○及一位我不認識的男子輪流逼問林阿
      陽所借貸10,000,000元的去向，要他趕快拿出來還，因林
      阿陽未完全答覆，他們就處罰林阿陽，叫林阿陽作舉手半
      蹲或雙手平舉，一腳抬起等2、3種動作，當時我對被告庚○○表示，我願意拿出2,000,000元，並配合辦理印鑑證
      明及戶籍謄本，可否讓我先離開，但被告庚○○與其他人
      商議後並未答應，告訴我要等還錢並辦好印鑑證明及戶籍
      謄本後才能離開，當天晚上有數人在場看守，不讓我與林
      阿陽離開，連林阿陽上廁所他們都跟在後面等語甚詳（見
      原審卷(一)第180至182頁）。
    2.證人即子○○之配偶黃錦雲於警詢中陳稱「我於94年5月
      25日上午8時30分左右我先生（即證人即被害人子○○）
      被人帶回家叫我去領錢時，我才知道我先生（即證人即被
      害人子○○）與林阿陽是於前一日遭人在我家住處樓下押
      走。是因座落在淡水北投子段土地之事遭壬○○等人押至
      臺北市○○區○○路259巷40號2樓「東安宮」。我先生子
      ○○於94年5月25日上午遭壬○○及另1名男子押回住處時
      ，我有在家。因壬○○告訴我說我先生（即證人即被害人
      子○○）已與他們達成協議，所以我才與他們一起去郵局
      提款。看車男子載我去提款新台幣2,000,000元交給開車
      之男子，壬○○帶我先生（即證人即被害人子○○）去戶
      政事務所，同日（同年月25日）約10時30分左右他2人再
      將我與我先生（即證人即被害人子○○）在至東安宮內，
      到該宮時約11時左右。至該宮時，洪姓主委（即庚○○）
      不在現場，約至12時左右才見洪姓主委（即被告庚○○）
      與另2名男子帶林阿陽從外面回來。林阿陽遭押回宮內時
      ，身穿米白色襯衫，卡其色短褲。我夫妻2人約於同日（
      同年月25日）16時許離開，期間我並未遭他們毆打，有見
      林阿陽回來宮內，其中名男子有動手摑打林阿陽1下耳光
      ，另外洪姓主委（即被告庚○○）並向我先生（即證人即
      被害人子○○）說要我再拿出6,000,000元來賠償，他說
      林阿陽將土地拿去貸款12,000,000元，要我先生（即證人
      即被害人子○○）跟林阿陽各拿一半做賠償，我先生（即
      證人即被害人子○○）沒答應他的要求。對方叫我夫妻2
      人先到樓下等，要一起去寫協議書，我與我先生（即證人
      即被害人子○○）等了很就問他們說要先離開，其中1人
      上樓去請示洪姓主委（即被告庚○○）後才讓我們離開。
      」（見15256卷卷一第140至145頁）；其於偵查中亦陳稱
      ：「我94年5月25日中午在東安宮見過乙○○，當時我有
      看見他出手打林阿陽1下耳光。94年5月25日上午我是被帶
      至台北縣三重市○○路上家郵局提款。當天（同年月25日
      ）我是拿了3張共計新台幣2,000,000元之郵局定存單要去
      解約領錢，但因金額太大，經由局人員告知要先將我的定
      存解約轉入存簿中再提款，所以當時（同年月25日上午）
      該男子就再用車載我回家去拿存款簿再去郵局領現款。因
      先前壬○○德之林阿陽曾拿2,000,000元給我先生子○○
      ，並告訴我夫妻說要替我夫妻解決問題，叫我要跟他們合
      作，所以我就至郵局提款交給他們。當初林阿陽告訴我說
      淡水那筆土地登記在我先生（即證人即被害人子○○）名
      下已將近快20年，而因我育有1名智障小孩，且廟方有答
      應土地賣掉要給我先生（即證人即被害人子○○）
      2,000,000元作為補償。林阿陽是於92年9月間拿
      2,000,000元給我先生（即證人即被害人子○○）的。」
      （見15256卷卷一第147至149頁）；其於原審審理時亦證
      稱：「94年5月24日晚上，子○○有打電話回來，他說他
      在東安宮裡，叫我不要煩惱，說他當晚不回家，我想說為
      什麼不回家，哪有人不回家，後來電話就掛斷，我想想不
      對，就打電話給林阿陽，手機是林阿陽接聽，我問子○○
      在嗎，手機就直接給子○○聽，子○○只「喂」了一聲就
      沒有聲音了，但手機沒有掛斷，我聽到電話中有質問的聲
      音，有聽到很多人在講話，但內容我聽不清楚，我想說子
      ○○是跟林阿陽在一起，我就比較放心，所以就沒再追問
      ，事後我問子○○為何當晚沒回家，他說當時有10幾人圍
      在他與林阿陽後面，他根本沒辦法走，他還說有看到他們
      拿榔頭，心裡很害怕」等語明確（見原審卷(一)第192頁反
      面、第195頁反面、第197頁）。
    3.證人即林阿陽之友人鄭慶忠於警詢中陳稱；「94年5月24日
      約21時至22時間林阿陽用0000000000號行動電話打給我說
      他人在東安宮問我有沒有空，他說如果沒事的話請我過去
      ，後就由旁邊的人將他電話拿走，並向我說林阿陽現在人
      在這裡，如果我關心他的話就過來一趟，後來對方告訴我
      地址後我就前去該處，於當晚（同年月24日）23時左右到
      達該處才知林阿陽遭人押到該處。我前後共4次至該宮。
      事後我到該宮與該宮洪姓主任委員（即被告庚○○）談話
      時才知與我講電話的是該洪姓主委（即被告庚○○）。當
      時（同年月24日）我在宮內辦公室泡茶，我有看見林阿陽
      在辦公室椅子上，我見他當時（月24日）經時有點恍惚臉
      紅紅的。當天（同年月24日）他是身穿白色T恤，卡其色
      短褲，腳穿拖鞋。我約於凌晨（同年月25日）1點多離開
      。期間我也看見林阿陽的表弟子○○亦在辦公室內，我看
      見他們辦公室內要向林阿陽及子○○逼他2人交出淡水那
      塊地的土地權狀。在該宮期間至我離開時，並未見有人動
      手打他2人。現場他們有介紹與我認識的是該宮主委庚○○及委員壬○○。第2次是於94年5月26日21時左右我打林
      阿陽的行動電話，當時是由庚○○接聽，我告訴他我要去
      看林阿陽方不方便，庚○○說方便請我過去，約於21時30
      分左右到該宮，現場有壬○○等約有7、8人在場。有看見
      子○○與他太太（即證人黃錦雲）在場。事後我聽宮內的
      人告訴我他們夫妻2人是拿錢及印鑑證明去給他們。當時
      （同年月26日）林阿陽就坐在辦公室外的椅子上，身穿1
      件印有東安宮的白色內衣，卡其色短褲，但未穿鞋子。當
      時（同年月26日）看見林阿陽右腳有多處傷痕。當晚（5
      月26日）23時左右，我有聽到該宮的人對林阿陽說時間到
      了，該到樓上去跪，去懺悔，後來其中1人就將林阿陽帶
      到樓上去，我離開前有到樓上和林阿陽打招呼請他保重，
      有看見林阿陽跪在神桌前，帶他上樓之男子看守他。我第
      3次是於94年5月30日19時左右，打林阿陽的行動電話，由
      該中期中人接聽，我說要拿另外1筆位於淡水較小面積的
      土地狀過去，對方就叫我過去，約於20時左右到該宮。庚○○有在現場，權狀交給庚○○，我到現場時看見林阿陽
      類似中風樣子斜躺在辦公室外的椅子上，右手在顫抖情況
      看起來非常的嚴重，我見狀後便找庚○○到樓下談，我跟
      庚○○說，權狀我拿給你，也幫你聯絡他兒子了，希望他
      能將林阿陽送醫，但庚○○告訴我說他本身會醫術，看林
      阿陽的眼神狀況是在假裝的，而且他也叫人去買藥來給他
      吃，他人會沒事叫我放心，後來雙方沒交集，我到樓上去
      後就坐到林阿陽身旁問他身體要不要緊，他沒說話只有點
      頭並且揮手叫我離開，我約於21時左右離開。當晚（同年
      月30日）看見林阿陽身穿第1天我去看他所穿的白色T恤，
      卡其色短褲，沒穿脫鞋。我只注意到他右腳有很多傷痕，
      右腳大拇指破皮。我第4次是於94年6月3日19時左右我打
      林阿陽的行動電話，電話內說是空號，後來我就直接過去
      約於（6月3日）19時30分左右到該宮。當晚（6月3日）我
      到時並未看見林阿陽，對方就說林阿陽跟宮內高層的出去
      ，庚○○沒有在現場，我約5分鐘後離開。回到家後隨即
      打電話給林阿陽的太太才知林阿陽已過世了，我只知林阿
      陽與該宮有土地上財務糾紛，目前在訴訟中。」等語（見
      15256卷卷一第160至166頁）；其於原審審理時復證以：
      「94年5月24日晚上7、8點左右，林阿陽用東安宮的電話
      打給我，說他人在東安宮，問我可否過去，電話裡跟我講
      話的還有一位陳姓男子，問我要不要過去一下，我以為林
      阿陽將隔天軋票的錢籌好要給我，就前往東安宮，當時在
      東安宮我看到林阿陽、子○○、被告壬○○、癸○○等人
      ，是時人很多，我聽到他們在講林阿陽盜用土地的事，口
      氣不好，還一直逼問林阿陽錢怎樣，我坐不到1小時就離
      開」等語在卷（見原審卷(一)第219頁至第220頁）。
（三）於94年5月25日上午8時許，被告壬○○與一真實姓名年籍
      不詳之成年男子，與子○○同返上址住處，子○○告知其
      配偶黃錦雲，將林阿陽所給付之2,000,000元提出交還東
      安宮，並由該成年男子開車搭載黃錦雲持存摺及印鑑章前
      往三重郵局提款，同時被告壬○○則駕車與搭載子○○至
      淡水戶政事務所辦理印鑑證明，嗣黃錦雲將提領之
      2,000,000元交付該成年男子，子○○亦辦妥印鑑證明及
      戶籍謄本後，子○○夫婦旋遭被告壬○○及該成年男子載
      往東安宮，並於同日上午11時許抵達東安宮後，即遭拘禁
      於該處；另被告庚○○、丑○○、癸○○則於同日上午9
      時許，駕車強押林阿陽返回住處拿取資料，同赴淡水戶政
      事務所辦理印鑑證明，再於同日中午12時許，將林阿陽押
      回東安宮繼續拘禁，並由被告癸○○、壬○○等人輪流看
      守。因子○○業已交出林阿陽所朋分之款項，並辦妥土地
      移轉登記所需之印鑑證明及戶籍謄本，子○○夫婦始於同
      日下午4時許，獲釋而回復行動自由等節，有下列證據足
      憑：
    1.證人黃錦雲除上引供述外，其於原審審理時復結證：林阿
      陽曾告訴我與子○○說，因為系爭土地是以子○○的名字
      登記，長久以來地價稅也是由我們支付，所以在系爭土地
      買賣時，他有告訴東安宮說因為我們有一個特殊的小孩無
      法申請補助，要給我們2,000,000元作為補償，我們討論
      後認為林阿陽有做生意，若將來林阿陽要調錢時，我們可
      以隨時取出交給他，所以我就將這2,000,000元放在郵局
      定存。94年5月25日上午8時許，子○○回家時，有兩個人
      跟在子○○後面，子○○的表情有點無奈，我知道其中一
      人是被告壬○○，另一男子年約3、40歲，子○○一進門
      就要我去拿郵局存摺及印鑑章，說這個錢要還東安宮，還
      要我不要問太多，我將存摺及印鑑章取出時，我向子○○
      說我不用去吧，那個我不認識的人就說：妳要去看看，當
      時我們分成2批，那個我不認識之人就開車載我去三重市
      ○○路的郵局提款，被告壬○○則開車載子○○去淡水戶
      政事務所，我將提領的2,000,000元交給那位我不認識的
      人，他告訴我說這個錢是東安宮的錢，一定要把這
      2,000,000 元還給他們，後來我與子○○分別領完款及辦
      妥印鑑證明、戶籍謄本後，被告壬○○與該名我不認識之
      人沒有問我們，就直接將我們載到東安宮，抵達東安宮時
      是上午11點多，當天有廟會，人很多，他們要我們在2樓
      辦公室等林阿陽回來，當天中午12點多，林阿陽回來，從
      樓下走上來，被告乙○○跟在他後面跟著上來，林阿陽罵
      被告乙○○，被告乙○○就打了林阿陽一巴掌，我問被告
      乙○○怎麼可以打人，被告庚○○就叫當時在我旁邊不知
      名的男子帶我和子○○到三樓，後來我告訴該名男子說我
      要回家，那個人說要請示看看，我與子○○就待在那裡，
      後來該名男子又帶我與子○○到一樓，並要我們坐在那邊
      等一下再走，因為那一天下午我要值班，心裡很著急，被
      告壬○○也說他要再請示看看，後來我們一直等，等到超
      過下午4點，他們才說我們可以回家，當天在東安宮我還
      有看到被告庚○○、丑○○、癸○○等語綦詳（見原審卷
      (一)第193頁至第194頁）。
    2.證人即林阿陽之子戊○○於偵查中陳稱；「我最後一次見
      到林阿陽是於94年5月25日上午9時30分在我三重住家。當
      天（5月25日）有3人帶他回家拿資料，我不清楚拿何種資
      料。於94年5月25日上午9時30分見到林阿陽後至我得知他
      死亡期間，我沒有再見到他，他都沒有回家。於94年5月25
      日19時左右我父親（即林阿陽）有打電話給我，告訴我他
      人在東安宮內與東安宮的人討論淡水一處土地糾紛之事，
      並告訴我可不可以先拿3、40 萬先給他讓他脫身，我告訴
      他我現在沒有那麼多錢，他說他要自己和他們處理。我知
      道林阿陽是於94年5月24日晚間遭人押至臺北市○○區○○
      路259巷40號2樓「東安宮」，是我二姐打電話給訴我說我
      父親林阿陽與我叔叔子○○在東安宮內處理事情。94年5月
      26日17時左右，由1位壬○○之男子用我父親（即林阿陽）
      的電話打電話告訴我說我父親（即林阿陽）昏倒在西園醫
      院附近的-11超商前，後電話就掛斷，我當時非常著急就回
      打電話，但電話是由該宮主委庚○○接聽，我請他將電話
      給我父親（即林阿陽）聽，但他不肯，並告訴我叫我要去
      東安宮處理我父親（即林阿陽）的債務，我告訴他說你不
      讓我父親（即林阿陽）接聽電話是否是要騙我去東安宮，
      後來庚○○就將電話掛斷。當天（94年5月25日）帶我父親
      （即林阿陽）回家拿資料之3人之臉孔，我有見到，是庚○○、丑○○、癸○○。94年5月24日晚間我父親（即林阿陽
      ）與子○○遭人押走後至94年5月25日上午見到我父親到知
      悉他死亡期間，我知道父親（即林阿陽）人都在東安宮內
      。」等語（見15256卷卷一第126至129頁）；另陳稱：「94
      年5月25日早上9時30分，庚○○、癸○○、丑○○等3人陪
      同我父親回到我家，我看到我父親回家找資料，我沒多問
      。25日晚上約10點左右，我父親打電話回家，說他在萬華
      東安宮內談淡水土地的事情，當時子○○也在場。94年5月
      27日下午5時，東安宮打電話給我說我父親（即林阿陽）昏
      倒在路旁，請我看能不能過去，我打電話給我父親，但手
      機不是我父親（即林阿陽）接的，是庚○○接的。我跟他
      說能不能請他跟我父親（即林阿陽）通電話，他說沒辦法
      ，他說請我過去，看能不能解決我父親（即林阿陽）的債
      務。我說我要上班，沒辦法過去。後來就沒接到我父親（
      即林阿陽）的電話。有再打電話給我父親（即林阿陽），
      但都沒有通。」等語（見15256卷卷二第77頁）；其於原審
      審理時證稱：94年5月25日早上9點多，被告庚○○、丑○○、癸○○與我父親一起回家拿一些文件，說是要處理淡
      水土地的事情，當天晚上，我父親還打電話給我，要我先
      拿2、300000元讓他脫身等語在卷（見原審卷(一)第213頁、
      第217頁反面）。
    3.此外，並有三重正義郵局帳號0000000號，戶名黃錦雲帳
      戶之存摺影本在卷可稽（見臺灣臺北地方法院檢察署94年
      度偵字第15256號偵查卷(一)第114頁）。
（四）而林阿陽於94年5月25日至同年月30日間，除遭被告庚○○等8人與數名真實姓名年籍不詳之成年男子繼續拘禁於
      東安宮，剝奪行動自由外，並遭渠等以罰跪、拳打腳踢其
      面部、身體或四肢，及以粗木條毆擊其臀部之方式，接續
      毆打林阿陽成傷，渠等於發覺林阿陽因受傷而出現重症病
      癥，並因身體不適，倒臥在地時，仍未送醫救治，僅將之
      載往新店雙城診所施打營養針，並派人加以看管，而任由
      其傷口潰爛，嗣於同年6月3日凌晨3時58分許，林阿陽因
      身受多處鈍器傷，促使原來潛在之冠狀動脈硬化性心臟病
      發生心肌缺血，經送往鄰近之西園醫院急救無效而死亡等
      事實，有下列事證可佐：
    1.證人黃錦雲除上引供述外，其於原審審理時亦結證稱：94
      年5月25日下午，我與子○○在東安宮一樓等候被告壬○○幫我們請示，可否讓我們離開時，有一位老太太說林阿
      陽被打，她也是很捨不得。94年5月26日晚上，被告癸○○及一名成年男子到我家，被告癸○○要我去東安宮，說
      林阿陽很可惡，去聽聽他的惡形惡狀，因為被告癸○○說
      此事牽扯到我婆婆，所以我才去前往東安宮，當時在東安
      宮2樓在場的有被告庚○○、癸○○、壬○○，及該成年
      男子，我看見林阿陽坐在沙發上，精神狀況不好，雙腿膝
      蓋受傷在流血，好像被人拉扯後的擦傷，我與林阿陽交談
      ，但林阿陽說話已不清楚，有比自己的下巴給我看，被告
      癸○○告訴我說林阿陽是做錯事，跪在神明面前懺悔，跪
      到受傷，當時該名成年男子還叫林阿陽到牆壁那邊處罰他
      貼在牆壁，單腳站立，雙手平舉，一直吐舌頭，做出變色
      龍的姿勢10餘分鐘，至於林阿陽站了多久，因之後被告壬○○找我進去裡面打電話，就沒看到了。後來我還去過東
      安宮1、2次，但都沒有看到林阿陽，我詢問被告癸○○，
      被告癸○○告訴我說林阿陽在樓上向神明懺悔等語明確（
      見原審卷(一)第194頁反面至第196頁、第199頁反面）。
    2.證人戊○○除上引供述外，其於原審審理時亦證稱：94年
      5月26日，被告壬○○撥打電話給我，希望我前往東安宮
      討論廟產的問題，我說我沒有辦法去，就掛斷電話，後來
      被告庚○○又打電話給我，問我可否幫我父親負擔那
      10,000,000元債務，以解決廟產土地問題，我說錢不是我
      拿的，我無法處理，後來我父親的電話從次日起就不通了
      等語在卷（見原審卷(一)第213頁反面至第214頁）。
    3.證人鄭慶忠除上引供述外，於原審審理時亦證陳：94年5
      月26日晚間9點半左右，我過去東安宮，當時被告壬○○
      、癸○○等7、8人在場，還有看到子○○夫婦，當時林阿
      陽坐在2樓辦公室外的椅子上，我聽到他們一直罵林阿陽
      ，要他交出權狀，是時我看到林阿陽右腳有多處傷痕，右
      腳大拇指破皮，當晚約11點左右，我聽到他們對林阿陽講
      說時間到了，要上去跪、去懺悔，後來被告壬○○就帶林
      阿陽上樓跪在神桌前並看守他，被告壬○○還告訴我說他
      們很辛苦，每天都要排班照顧他，林阿陽上廁所也要跟著
      ，被告庚○○在當晚林阿陽被帶到樓上罰跪後也說：你看
      我們很辛苦還要派人輪流照顧他，而且我們要打他非常簡
      單，只要墊東西打，保證驗不出傷。嗣於同年月30日晚間
      8 時許，我再到東安宮時，林阿陽類似中風的樣子斜躺在
      2 樓辦公室外椅子上，右手顫抖，情況看起來非常嚴重，
      我見狀便找被告庚○○到一樓，對被告庚○○說，權狀我
      會拿給你，也會聯絡林阿陽的兒子，希望被告庚○○能將
      林阿陽送醫，但被告庚○○告訴我說他本身會醫術，看林
      阿陽眼神的狀況是在假裝，而且他也叫人買藥給林阿陽吃
      ，叫我放心，因為話不投機，我就上樓到林阿陽身邊問他
      要不要緊，他沒有說話，只有點頭，並揮手要我離開等語
      甚明（見原審卷(一)第219頁反面至第224頁）。
    4.證人即雙城診所吳有豐醫師於偵查中復結證：94年5月31日
      上午9點半，我的老病人即被告庚○○進來說，他的朋友林
      阿陽從樓上摔下來，臉部及手腳都有傷，已經兩天無法進
      食，怕他沒有抵抗力，可否打營養針支撐體力，經我同意
      後，被告庚○○即離去，因林阿陽兩隻腳無法著地走路，
      是由另外2個人分別抬起他左右手，將他帶進來，說被告庚○○交代他們將林阿陽帶進來打點滴，順便照顧他，未打
      營養針前，我替林阿陽量血壓，發現血壓高達190，我就問
      帶林阿陽進來的那兩個人，林阿陽後腦部有無受傷，擔心
      是腦震盪，應該要到大醫院會診，那兩個人說他們做不了
      主，必須與被告庚○○本人，或林阿陽家人商量決定，當
      時我發現林阿陽臉部及手腳傷痕累累，新舊傷都有，有的
      還在流血，有的已經瘀青，從樓梯跌下來應該都是瘀血傷
      ，不會有正在流血的傷勢，但帶來的人這麼說，我也不便
      追究原因，我問林阿陽傷口會不會痛，他點頭，我判斷林
      阿陽應該是哪裡的傷口特別痛，不是呻吟就是大叫，但是
      旁邊那2個人不喜歡我與林阿陽交談，還說被告庚○○是交
      代打營養針，傷口他們會送大醫院處理，我就告訴護士，
      每1小時量1次血壓，如果血壓未降，就叫救護車送到大醫
      院，後來發現血壓逐漸下降，等過二個半小時打完營養針
      ，血壓降到150左右，經那2個人聯絡後，說要繼續打營養
      針，等到晚上才回去，我就繼續打，但這中間我發現林阿
      陽不想打點滴，想跑走，血壓逐漸降到130時，林阿陽會吵
      ，但是該2人加強管，當天下午3點左右，被告庚○○打電
      話問我說林阿陽到底會不會死，我告訴他要送到大醫院檢
      查才知道，等到晚上8點多，我們催他們付醫藥費，該2人
      說醫藥費會有人來付，他們不負責，接近9點半時，被告寅
      ○○才進來付錢，但態度不好，付完錢後，即與該2名男子
      將林阿陽架走。同年6月1日上午10時許，又有不同2人帶林
      阿陽進來，說被告庚○○交代打一樣的針就可以了，並由
      他們負責照料林阿陽，其中一人係被告乙○○，當天林阿
      陽身上並沒有新出血的傷口，是日也是到晚上8點多，催他
      們走及給付醫藥費，直到晚上9點半，才由被告寅○○來付
      錢。同年月2日上午10點半，又有2人帶林阿陽及一個自稱
      是看護的女子進來，說被告庚○○交代再打一次一樣的針
      ，林阿陽差不多要恢復了，講完就離開，由女看護留下照
      顧，女看護問我說林阿陽的背部及屁股都爛了，怎麼沒處
      理，我去看確實是爛了，我告訴女看護說，之前照顧的人
      說會送大醫院處理，女看護要我提供消毒藥布，由她自己
      處理，當天晚間9點左右，被告寅○○前來付醫藥費後，我
      告訴被告寅○○說林阿陽的傷勢要送大醫院處理，被告寅
      ○○突然回我一句話，他如果能送大醫院，就不會來這裡
      打點滴了，因為林阿陽欠地下錢莊很多錢被追殺中，我即
      未再回應等語綦詳（見同上相驗卷第59頁至第61頁），並
      有診療紀錄單在卷可佐（見同上相驗卷第11頁至第14頁）
      。
    5.至證人吳有豐醫師雖於原審審理時翻異前詞證稱：林阿陽
      於就診時，我只有看到手腳不起眼的小擦傷，且均係舊傷
      ，血壓高低係因林阿陽情緒起伏之故，我之前陳述林阿陽
      要拔點滴離開，是我自己的聯想，陪同他前來之人是要林
      阿陽繼續打點滴，所以才不讓林阿陽走，並非看管，林阿
      陽打點滴後，身體狀況一天比一天好，第3天林阿陽已能自
      己行走云云（見原審卷(二)第21頁至第29頁），其上開證詞
      與偵訊時所述全然迥異，又無法合理交待前後齟齬之理由
      ，訊及本案重要事項時甚且以出於自己的聯想云云搪塞，
      再參以其經原審傳喚到庭作證時，曾二度以有生命安全顧
      慮為由，具狀要求免予到庭作證（見原審卷(一)第151之1頁
      至第151之9頁、第233頁至第235頁），並經原審拘提始到
      場（見原審卷(二)第82頁至第85頁）等情觀之，其間容有隱
      情，自應以其前於偵查中之證詞較為真實可採。
（五）又林阿陽於94年6月3日上午3時58分許，在西園醫院急救
      無效而死亡後，經相驗後進行解剖，由法務部法醫研究所
      鑑定死因，鑑定經過：「一、肉眼觀察結果：身上有多處
      外傷，可看到的傷勢如下：鼻樑及兩旁一處拳頭大小挫傷
      ；右乳頭外下方及左乳外方片狀挫傷；上唇內面裂傷；上
      腹及腹中央20×18公分一大片挫傷；腹部右面5個小擦傷
      排成一列；兩手上臂近手肘處挫傷；兩大腿小腿前面及膝
      部多處大小不同之挫擦傷；腳背數處小擦傷；右大腿後方
      及臀部數處擦傷。以上都是鈍傷，有點像拳打腳踢造成。
      另臀部兩邊各有一條橫走的11×5公分及13×5公分鈍器傷
      ，且在同一水平，較像一條粗木條類一次所造成的2個鈍
      傷。以上各傷都在表淺處，對健康之人或許能忍受，對有
      潛在疾病或身體稍差的人，則可能有大影響。二、顯微鏡
      觀察結果：心臟：冠狀動脈粥狀硬化，有些管腔狹窄達
      75%。‧‧‧四、對死因之看法：(一)根據送鑑資料記載，
      死者林阿陽，男，64歲，於94年6月3日凌晨被人發現躺在
      地上不動，叫119送醫急救，但無效死亡。(二)解剖結果發
      現身上有多處鈍傷，也罹患冠狀動脈硬化性心臟病。(三)綜
      合以上死亡經過及解剖所見，認為林阿陽係身受多處鈍器
      傷促使原來潛在的冠狀動脈硬化性心臟病發生心肌缺血現
      象而猝死。鑑定結果：死者林阿陽，男，64歲，罹患冠狀
      動脈硬化性心臟病，因遭受多處鈍器傷相對促進心肌缺血
      而死亡。（他殺，非故意）」，有臺灣臺北地方法院檢察
      署驗斷書、解剖筆錄、相驗屍體證明書、現場照片、相驗
      照片、法務部法醫研究所（94）醫鑑字第1021號鑑定書存
      卷可憑（見同上相驗卷第21頁至第25頁、第26頁、第75頁
      、第9頁至第10頁、第68頁至第73頁、同上第15256號偵查
      卷(一)第97頁至第110頁）。
（六）被告庚○○等8人固辯稱：伊等並未強留林阿陽、子○○
      於東安宮，林阿陽於停留在東安宮期間，係因侵吞土地貸
      款自覺良心不安，而在三樓神像前跪拜懺悔，伊等未有妨
      害行動自由或傷害之舉，林阿陽之死亦與伊等無涉云云。
      惟：
    1.林阿陽、子○○、黃錦雲於上開時間遭拘禁於東安宮，剝
      奪行動自由之事實，業據證人子○○、黃錦雲、戊○○、
      鄭慶忠詳證如前，是被告庚○○等8人辯稱：伊等並將林阿
      陽及子○○夫婦拘禁於東安宮云云，顯係避重就輕之詞，
      不足採信。
    2.林阿陽遭拘禁於東安宮期間，證人黃錦雲、鄭慶忠於94 年
      5月26日至同年月30日間，均親見林阿陽下肢受傷，且傷口
      正在流血，證人吳有豐醫師於94年5月31日亦發現林阿陽臉
      部及四肢傷痕累累，有的傷口還在流血，同年6月2日復見
      其臀部、背部傷口均已潰爛，此據證人黃錦雲、鄭慶忠、
      吳有豐結證在卷，業如前述。
    3.被告庚○○於本院審理時，經分離審判程序，以證人身分
      亦結證：距離東安宮最近的地方有一家大的西園醫院，林
      阿陽在雙城診所之醫藥費，係由東安宮支付等語（見原審
      卷(二)第32頁至第33頁）。
    4.衡情果若被告庚○○等8人所辯，林阿陽所受之傷勢與伊等
      無涉，則被告甲○○於94年5月31日上午在東安宮，發現林
      阿陽身體不適，倒臥在地之際，其大可直接撥打電話呼叫
      救護車，送往最近之西園醫院診治，豈有在此人命關天之
      際，尚須撥打電話向總幹事即被告王金頂報告此事，被告
      王金頂竟亦不能決定，復要求被告甲○○將之告知主任委
      員即被告庚○○之理？又被告庚○○於得知此消息後，何
      以不立即指示被告林金樹將林阿陽送往鄰近之西園醫院就
      醫，何需大費周章將之載往其所熟識之新店雙城診所就診
      ，且派人看守，並以東安宮之廟款，為其支付醫藥費，若
      非林阿陽之傷勢，係伊等夥同不知名之成年男子毆擊所致
      ，而企圖掩人耳目，並遂行伊等繼續拘禁林阿陽之目的，
      何需如此？
    5.被告庚○○等8人明知林阿陽年已64歲，身體較差，且其遭
      毆打後，業出現癱坐斜躺、右手嚴重顫抖、雙腳無法行走
      、亦難以發聲言語、精神狀況很差等重症病癥，一般人於
      客觀上均得認識其有受傷致死之危險，且證人鄭慶忠於94
      年5月30日在東安宮，因見此情狀，立即告知被告庚○○應
      儘速為林阿陽送醫診治，況被告庚○○於同年月31日載送
      林阿陽至雙城診所就醫後，尚於同日下午3時許，撥打電話
      詢問證人吳有豐醫師，林阿陽有無生命危險，證人吳有豐
      醫師亦告以要送往大醫院檢查，證人吳有豐醫師更於同年6
      月2日林阿陽離診時，再度提醒被告寅○○，林阿陽之傷勢
      要送大醫院處理，伊等竟等閒視之，並未將之送往大醫院
      處理外傷傷口，並詳細檢查病因，反而自行載往小診所施
      打營養針，且任由其傷口潰爛，致林阿陽因罹患冠狀動脈
      硬化性心臟病，而遭多處鈍器傷相對促進心肌缺血而猝死
      之結果，是被告庚○○等8人於主觀上雖無致林阿陽於死之
      故意，然該等行為客觀上有使林阿陽受傷致死之可能，當
      為被告庚○○等8人所能預見，要屬無疑。
    6.至證人即東安宮信徒黃秀鳳固於本院審理時證述：94年5
      月24日至同年6月3日法會期間，其每日均至東安宮擔任志
      工，未曾見林阿陽之行動自由遭限制或遭毆打云云（見原
      審卷(一)第226頁反面至第228頁），然其亦證稱：其在東安
      宮期間，忙自己的事，並未整天在林阿陽旁邊等語（見原
      審卷(一)第228頁反面），是其證詞，亦不足作為有利於被告
      庚○○等八人之認定。
（七）雖證人辛○○於本院審理中到庭證稱東安宮於94年5月間（
      農曆4月14至18日）辦法會期間，被告丁○○有全程參與，
      所需物品亦皆由被告丁○○準備，被告丁○○亦均有參與
      祭拜云云，並提出法會紀錄本二本欲供為證；惟查證人辛○○於本院98年1月8日審理中亦證稱其在東安宮期間並未
      注意看到林阿陽，亦不知道辦法會期間被告丁○○在何處
      ，其所為之證述係依據紀錄而陳述，惟並未帶紀錄到庭等
      語；而該等紀錄證人辛○○於本院最後審理期日（98年1
      月22日）攜同到庭，經本院審閱後，認其上非但有多種不
      同之字跡，且紀錄之順序，亦不同於證人辛○○所自陳之
      依時序紀錄，一本用完後再換新本之方式，其上有先發生
      之法會而記載於後者，參以證人辛○○於本院審理亦自承
      其對於97年12月至何處辦法會已無記憶（見本院98年1月8
      日審理筆錄第13頁），然其竟可在無紀錄佐證之下，於本
      院98年1月8日審理中對3年半以前之本案發生期間之法會
      情形對答如流，在在足見證人辛○○於本院審理之供述，
      顯係事先備妥證詞欲以迴護被告丁○○，其所為之證述並
      不足採，亦不足以資為被告等有利之證明。
（八）綜上所述，被告庚○○等8人所辯各詞，顯係事後卸責之詞
      ，洵不足取，本案事證明確，被告庚○○等8人剝奪他人行
      動自由及傷害致人於死犯行，均堪認定，應予依法論科。
三、論罪科刑：
（一）被告庚○○等8人行為後，刑法部分條文業於94年1月7日
      修正，同年2月2日公布，並於95年7月1日施行，修正後即
      現行刑法第2條第1項規定：「行為後法律有變更者，適用
      行為時之法律，但行為後之法律有利於行為人者，適用最
      有利於行為人之法律。」上開規定乃與刑法第1條罪刑法
      定主義契合，而貫徹法律禁止溯及既往原則，係規範行為
      後法律變更所生新舊法律比較適用之準據法，是刑法第2
      條本身雖經修正，但刑法第2條既屬適用法律之準據法，
      本身尚無比較新舊法之問題，應一律適用裁判時即修正後
      刑法第2條規定以決定適用之刑罰法律，合先敘明。而有
      關新舊法之比較，應就罪刑有關之共犯、連續犯、牽連犯
      加重等暨其他法定加減原因（如身分加減）與加減例等一
      切情形，綜其全部罪刑之結果而為比較（最高法院95年第
      8次刑事庭會議決議參照）。經查：
    1.修正前刑法第28條規定：「2人以上共同實施犯罪之行為者
      ，皆為正犯。」修正後刑法第28條則規定：「2人以上共同
      實行犯罪之行為者，皆為正犯。」其中「實施」一語，涵
      蓋陰謀、預備、著手及實行之概念在內，其範圍較廣；而
      「實行」則著重於直接從事構成犯罪事實之行為，其範圍
      較狹，是修正後刑法共同正犯之範圍已有限縮。共同正犯
      之範圍既因此而有變動，自屬犯罪後法律有變更，而非僅
      屬純文字修正（最高法院97年度臺上字第37號判決參照）
      ，於本案被告庚○○等8人之犯罪行為，依新舊法，均成立
      共同正犯，適用新法並無較有利於被告庚○○等8人。
    2.被告庚○○等8人行為後，刑法第55條關於牽連犯之規定
      ，業於94年2月2日修正公布刪除，95年7月1日施行。修正
      前，牽連犯原則上應從一罪處斷，修正後，原則上應併合
      處罰，此刪除雖非犯罪構成要件之變更，但顯已影響行為
      人刑罰之法律效果，自屬法律變更，依刑法第2條第1項規
      定，比較新、舊法結果，仍應適用行為時法律即舊法論以
      牽連犯。
    3.刑法第302條第1項剝奪他人行動自由罪法定刑罰金部分，
      依修正前刑法第33條第5款規定：「罰金：（銀元）1元以
      上」，而銀元與新臺幣間之折算，依現行法規所定貨幣單
      位折算新臺幣條例規定，以銀元1元折算新臺幣3元；修正
      後第33條第5款則規定：「罰金：新臺幣1,000元以上，以
      百元計算之」，經比較新舊法之規定，修正後刑法第33條
      第5款所定罰金之最低數額，較之修正前提高，自以修正
      前刑法第33條第5款規定有利於被告庚○○等8人。
    4.關於自首，修正前刑法第62條規定：「對於未發覺之罪自
      首而受裁判者，減輕其刑。但有特別規定者，依其規定」
      ，修正後刑法第62條則規定「對於未發覺之罪自首而受裁
      判者，得減輕其刑。但有特別規定者，依其規定」，比較
      新舊法之結果，舊法較有利於被告庚○○、乙○○。
    5.被告庚○○、乙○○行為時即修正前刑法第65條第2項規
      定：「無期徒刑減輕者，為7年以上有期徒刑」，修正後
      刑法第65條第2項則規定：「無期徒刑減輕者，為20年以
      下15年以上有期徒刑」，經比較修正前後關於無期徒刑減
      輕之規定，自應以被告庚○○、乙○○行為時舊法較為有
      利。
    6.罰金刑之加減，依修正前刑法第68條，僅加減其最高度，
      修正後刑法第67條則規定，其最高度及最低度同加減之。
      就減輕而言，因修正前刑法第68條規定罰金最低度不予減
      輕，較諸修正後刑法第67條規定罰金最低度亦予減輕之規
      定，修正後之規定較有利於被告庚○○、乙○○。
    7.綜上各條文修正前、後之整體比較，就罰金刑減輕部分，
      修正後刑法第67條關於罰金刑減輕之規定，雖較有利於被
      告庚○○、乙○○，但因刑法修正前，關於罰金刑之最低
      罰金數額僅為銀元1元，即令提高倍數並折算為新臺幣後
      ，亦遠較刑法修正後之最低罰金數額（新臺幣1,000元）
      為低，縱令修正前最低罰金數額依修正前刑法第68條未減
      輕，亦較修正後最低罰金數額適用修正後刑法第67條減輕
      後之金額為低，故整體觀察，仍以行為時之刑法規定較有
      利於被告庚○○等8人。
    8.修正後刑法第55條規定：「一行為而觸犯數罪名者，從一
      重處斷，但不得科以較輕罪名所定最輕本刑以下之刑。」
      ，此但書科刑之限制，為想像競合犯法理之明文化，非屬
      法律之變更，自無新舊法比較之問題（最高法院97年度臺
      上字第906號判決參照），附此指明。
（二）按刑法第302條第1項所謂以其他非法方法，剝奪人之行動
      自由，係對於同條項私行拘禁之補充規定，若於剝奪被害
      人之行動自由後將被害人拘禁於一定之處所，繼續較久之
      時間，即屬私行拘禁（最高法院86年度臺上字第3619號判
      決參照）。又刑法第302條第1項及第304條第1項之罪，其
      所保護之法益均為被害人之自由，而非法剝奪人之行動自
      由，不外以強暴、脅迫為手段，其罪質本屬相同，惟第
      302條第1項之法定刑，既較第304條第1項為重，則以非法
      方法剝奪人之行動自由，縱其目的在使人行無義務之事，
      仍應逕依第302條第1項論罪，並無適用第304條第1項之餘
      地（最高法院96年度台上字第1712號判決參照）。是核被
      告庚○○、丑○○、丁○○、甲○○、寅○○、癸○○
      、壬○○、乙○○等8人所為，均係犯第302條第1項剝奪
      他人行動自由罪，及刑法第277條第2項前段傷害致人於死
      罪。被害人林阿陽係因傷害致死，已如前述，其死亡難認
      係遭剝奪行動自由所致，公訴人認被告庚○○等8人涉犯
      刑法第302條第2項前段剝奪他人行動自由致人於死罪，容
      有未洽，惟因二者基本社會事實相同，爰依法變更起訴法
      條。被告庚○○等8人以強暴使人行無義務事之低度行為
      ，應為剝奪他人行動自由之高度行為所吸收，不另論罪。
      被告庚○○等8人於同時、同地剝奪林阿陽、子○○2人之
      行動自由，又於剝奪林阿陽、子○○2人行動自由行為繼
      續當中，復同時剝奪黃錦雲之行動自由，係一行為觸犯數
      罪名，為想像競合犯，應從一情節較重之剝奪林阿陽行動
      自由部分處斷。被告庚○○等8人於密接之時間內，在同
      一地點，以接續之意思，持續毆打同一被害人林阿陽，因
      而致人於死，為單純一罪。被告庚○○等8人與真實姓名
      年籍不詳之成年男子數人間，就上開犯行有犯意聯絡及行
      為分擔，均為共同正犯。又被告庚○○等8人所犯上開剝
      奪他人行動自由罪與傷害致人於死罪等2罪間，有方法結
      果之牽連關係，應依修正前刑法第55條牽連犯之規定，從
      一重之傷害致人於死罪處斷。另被告庚○○、乙○○在偵
      查犯罪職權之機關尚不知其等犯罪之前，主動至臺北市政
      府警察局萬華分局自首犯罪，而接受裁判，此有警詢筆錄
      在卷可考（見同上第15256號偵查卷(一)第26頁至第30頁、
      第72頁至第75頁），核與自首要件相符，應依法減輕其刑
      ，故無期徒刑減為7年以上有期徒刑，有期徒刑則減輕其
      刑二分之一。
四、對原審判決之評價及撤銷改判後刑之量處：
    原審認被告庚○○、丑○○、丁○○、甲○○、寅○○、癸○○、壬○○、乙○○等人事證明確，而予論科，固非無見
    。惟查（一）被告庚○○等8人就所犯上開剝奪他人行動自
    由罪與傷害致人於死罪等2罪間，有方法結果之牽連關係，
    而原審未詳予勾稽，逕論以數罪而予分論併罰，於法已有未
    洽；（二）被告庚○○、丑○○、丁○○、甲○○、寅○○
    、癸○○、壬○○、乙○○等人於上訴本院後，於本院審理
    期間，業與被害人家屬達成和解，賠償損害，此有和解書在
    卷可考，原審未及審酌，亦有未洽。被告等上訴意旨仍執詞
    否認犯罪，雖無可採，檢察官上訴意旨此部分執詞爭執被告
    庚○○、乙○○之自首或認原判決關於被告丑○○、丁○○
    、甲○○、寅○○、癸○○、壬○○等人量刑過輕云云，雖
    亦無可採；惟原判決既有上述可議，即屬無可維持，應由本
    院將原判決撤銷。爰審酌被告庚○○等8人身為宗教人士，
    理應心懷慈悲，竟為催索返還廟產，而將林阿陽、子○○夫
    婦拘禁於東安宮，剝奪渠等行動自由，迫使渠等行無義務之
    事，且剝奪渠等行動自由之時間非短，嗣後又毆擊林阿陽致
    死，對社會治安危害甚鉅，被告庚○○等8人犯後均飾詞否
    認犯罪，毫無悔意，及其等品行、智識程度、生活狀況、就
    各該犯行參與之程度、擔任之角色，被告庚○○於本案居於
    領導之地位，犯罪情節較重等一切情狀，分別量處如主文第
    2項所示之刑，並定其應執行之刑。又被告庚○○等八人就
    傷害致人於死犯行之犯罪時間雖均在96年4月24日之前，然
    伊等所犯之罪符合中華民國九十六年罪犯減刑條例第3條第1
    項第15款之情形，故不予減刑，附此敘明。
乙、無罪部分：
一、公訴意旨另以：被告己○○、丙○○係東安宮之信徒，因不
    滿東安宮管委會集資購買，如附表所示登記在子○○名下之
    土地，經東安宮前主任委員林阿陽與子○○共同以土地所有
    權狀遺失為由申請補發後，由林阿陽持向李鑫淼抵押借款，
    嗣因被告己○○、丙○○與被告庚○○等八人得知林阿陽未
    償還貸款，恐上開土地遭法院拍賣，乃共同基於妨害自由及
    傷害之犯意聯絡，於上揭時、地共同拘禁林阿陽、子○○夫
    婦於東安宮，剝奪渠等行動自由，又於上揭時、地共同毆打
    林阿陽，致林阿陽身體多處受有鈍傷之傷害，致身體不適，
    於94年5月31日上午，被告庚○○因恐林阿陽遭人發現身體多
    處受傷及可能逃逸，未將之就近送醫診治，竟親自駕車帶林
    阿陽至新店雙城診所就醫，並於同日晚間指派被告己○○、
    丙○○將林阿陽載回東安宮內，其後於同年6月1日、2日，亦
    均指派被告己○○載林阿陽至上開診所就醫，並於當晚再指
    派被告己○○、丙○○將林阿陽載回東安宮，限制林阿陽之
    行動自由。嗣於同年月3日上午3時58分許，林阿陽因身受多
    處鈍器傷，促使原來潛在之冠狀動脈硬化性心臟病發生心肌
    缺血，經送往西園醫院急救無效而死亡。因認被告己○○、
    丙○○均涉犯第302條第2項前段剝奪他人行動自由致人於死
    罪嫌，及刑法第277條第2項前段傷害致人於死罪嫌云云。
二、按犯罪事實應依證據認定之，無證據不得認定犯罪事實；不
    能證明被告犯罪者，應諭知無罪之判決，刑事訴訟法第154
    條第2項、第301條第1項分別定有明文。此所謂認定犯罪事實
    之證據，無論其為直接或間接證據，均須達於通常一般人均
    不致有所懷疑，而得確信其為真實之程度，始得據為有罪之
    認定，若其關於被告是否犯罪之證明未能達此程度，而有合
    理性懷疑之存在，致使無法形成有罪之確信，根據「罪證有
    疑、利於被告」之證據法則，即不得遽為不利被告之認定（
    最高法院29年上字第3105號、40年臺上字第86號、76年臺上
    字第4986號判例參照）。
三、公訴人認被告己○○、丙○○涉有前揭罪嫌，無非係以被害
    人子○○於偵查中指稱：其於94年5月24日晚間至東安宮，有
    見到被告己○○、丙○○等語，被告庚○○、甲○○於偵查
    中供稱：林阿陽至雙城診所就診期間，係由被告己○○、丙○○負責接送等語，為其主要論據。
四、訊據被告己○○、丙○○固坦承於94年5月24日晚間在東安宮
    ，及曾於林阿陽至雙城診所就診期間接送過林阿陽，惟均堅
    詞否認有何剝奪他人行動自由致人於死及傷害致人於死犯行
    ，辯稱：94年5月24日係東安宮法會期間，故伊等前往東安宮
    幫忙，但對於林阿陽、子○○與東安宮管委會討論如何解決
    廟產冒貸一事，一無所悉，亦未參與，又伊等純依東安宮信
    徒託請，於林阿陽至雙城診所就診時予以接送，並無任何不
    法行為等語。
五、經查，林阿陽至雙城診所就診期間，被告己○○、丙○○僅
    負責載送林阿陽旋即離去，未曾停留於雙城診所看顧林阿陽
    ，此據證人吳有豐證述明確在卷（見同上相驗卷第59至62頁
    ），且依證人子○○、黃錦雲、戊○○、鄭慶忠等人前開證
    詞可知，於94年5月25日至同年月30日間，被告己○○、丙○○未曾與證人子○○、黃錦雲、戊○○、鄭慶忠見面或以電
    話聯繫，證人子○○、黃錦雲、鄭慶忠前往東安宮時，亦未
    曾見被告己○○、丙○○，參以被告己○○、丙○○僅係東
    安宮信徒，並未在東安宮管委會身居要津，若非被告己○○
    、丙○○確與本案無涉，何以如此？再衡諸被告己○○、丙○○自警詢、檢察官偵查迄本院審理中，歷次或彼此間之供
    詞均大致吻合，足徵被告己○○、丙○○前揭辯詞，非不可
    採信。
六、綜上所述，公訴人所指被告己○○、丙○○涉犯剝奪他人行
    動自由致人於死、傷害致人於死犯行，均難認已有足為不利
    被告己○○、丙○○認定之相當證據，本院尚難徒憑被告己○○、丙○○於94年5月24日晚間在東安宮，及於林阿陽至雙
    城診所就診期間由其等負責接送，即遽論被告己○○、丙○○有前開犯行。此外，本院復查無其他積極證據足認被告己○○、丙○○有公訴人所指上述犯行，揆之前揭規定及說明
    ，既不能證明被告己○○、丙○○犯罪，自應為無罪之諭知
    。
七、原審以不能證明被告己○○、丙○○犯罪，而為被告己○○
    、丙○○均無罪之諭知，於法核無違誤。檢察官上訴意旨獨
    執被告己○○、丙○○2人至雙城診所接送林阿陽時已見林阿
    陽被妨害自由，被毆打成傷之情形，即認被告己○○、丙○○2人與另被告庚○○、丑○○、丁○○、甲○○、寅○○、
    癸○○、壬○○、乙○○等人即有犯意之聯絡或行為之分擔
    云云，惟如上述，被告己○○、丙○○2人至雙城診所接送林
    阿陽斯時，另被告庚○○、丑○○、丁○○、甲○○、寅○○、癸○○、壬○○、乙○○等人對於林阿陽之犯罪行為已
    然結束，被告己○○、丙○○2人並未另有向林阿陽有若何之
    犯罪行為，是檢察官此部分上訴意旨，顯無可採；檢察官執
    此上訴意旨，任意指摘原判決不當，求予撤銷改判原判決關
    於被告己○○、丙○○部分，為無理由，應予駁回。
據上論斷，應依刑事訴訟法第368條、第369條第1項前段、第364
條、第299條第1項前段，第300條、第301條第1項，刑法第2條第1
項前段、第302條第1項、第277條第2項前段、第55條，修正前刑
法第28條、第62條前段，刑法施行法第1條之1第1項、第2項前段
，判決如主文。
本案經檢察官王金聰到庭執行職務。
中    華    民    國    98    年    2    月    12    日
                  刑事第二十庭審判長法  官  楊貴雄
                                    法  官  高愈杰
                                    法  官  林銓正
以上正本證明與原本無異。
如不服本判決，應於收受送達後10日內向本院提出上訴書狀，其
未敘述上訴之理由者並得於提起上訴後10日內向本院補提理由書
（均須按他造當事人之人數附繕本）「切勿逕送上級法院」。
                                    書記官  陳玲憶
中    華    民    國    98    年    2     月    16    日
附表：
┌──┬─────────────┬──┬─────┬─────┐
│編號│  地                  號  │地目│ 面   積  │ 權利範圍 │
├──┼─────────────┼──┼─────┼─────┤
│ 一 │臺北縣淡水鎮○○段7111地號│ 田 │18104㎡   │所有權全部│
├──┼─────────────┼──┼─────┼─────┤
│ 二 │臺北縣淡水鎮○○段7113地號│ 田 │368㎡     │所有權全部│
├──┼─────────────┼──┼─────┼─────┤
│ 三 │臺北縣淡水鎮○○段7811地號│ 建 │1503㎡    │持分1/36  │
└──┴─────────────┴──┴─────┴─────┘
附錄：本案論罪科刑法條全文
中華民國刑法第302條第1項
（剝奪他人行動自由罪）
私行拘禁或以其他非法方法，剝奪人之行動自由者，處5年以下
有期徒刑、拘役或3百元以下罰金。
中華民國刑法第277條
（普通傷害罪）
傷害人之身體或健康者，處3年以下有期徒刑、拘役或1千元以下
罰金。
犯前項之罪因而致人於死者，處無期徒刑或7年以上有期徒刑；
致重傷者，處3年以上10年以下有期徒刑。


司法院資訊處製作；財團法人民間司法改革基金會備份。
